【裁判字號】    89,毒抗,175
【裁判日期】    890705
【裁判案由】    撤銷停止戒治
【裁判全文】
臺灣高等法院高雄分院刑事裁定          八十九年度毒抗字第一七五號
    抗  告  人
    即受處分人  甲○○
右列抗告人因違反毒品危害防制條例案件，不服臺灣屏東地方法院裁定撤銷停止戒治
（八十九年度毒聲字第一二四五號），提起抗告，本院裁定如左：
      主      文
抗告駁回。
      理      由
一、本件抗告意旨略以：抗告人即受處分人甲○○，前因施用毒品案件，經台灣屏東
    地方法院以八十八年度毒聲字第二六九一號裁定停止戒治，所餘期間並付保護管
    束。抗告人於保護管束期間內均遵守法令規定，未有違法行為。日前抗告人之尿
    液送檢，竟呈甲基安非他命陽性反應，深感錯愕，百思不得其解，幾經回想，方
    憶起友人正在吸食安非他命，抗告人曾坐其身旁聊天，是因此誤吸二手安非他命
    所致，原審未經調查，率予裁定撤銷抗告人之停止戒治裁定，令入戒治處所施以
    強制戒治，顯有未當，爰提起本件抗告云云。
二、原審以抗告人即受處分人甲○○前因施用毒品案件，經依台灣屏東地方法院以八
    十八年度毒聲字第二六九一號裁定停止戒治，所餘期間並付保護管束，惟受處分
    人竟於保護管束期間，有施用第二級毒品安非他命之行為，受處分人之尿液經送
    台灣檢驗科技股份有限公司高雄實驗室檢驗結果，呈甲基安非他命陽性反應，此
    有臺灣屏東地方法院檢察署受保護管束人尿液檢體監管錄表及前開公司尿液檢驗
    報告書各一紙附卷足憑，其違反保護管束應遵守事項情節重大，經檢察官之聲請
    並檢附相關執行保護管束案卷，經核無不合。爰依毒品危害防制條例第二十二條
    第二項之規定，撤銷受處分人之保護管束，令入戒治處所施以強制戒治。
三、按經裁定停止強制戒治，其停止期間，應付保護管束，期滿未經撤銷者，視為強
    制戒治期滿。其違反保護管東應遵守事項情節重大者，得由檢察官聲請法院裁定
    撤銷停止戒治。毒品危害防制條例第二十二條第二項定有明文。經查本件抗告人
    於付保護管束期間再施用毒品安非他命，其違反保護管束應遵守事項情節重大。
    原審因而裁定撤銷抗告人之停止戒治，令入戒治處所繼續施以強制戒治，核無不
    合。抗告人空言否認施用安非他命，既未提出究竟何人施用安非他命，抗告人係
    何原因在其身旁，又未提出何以會誤吸安非他命之證據，以供查證，本件抗告意
    旨所辯，自不足以證明抗告人未吸食安非他命。本件抗告，為無理由，應予駁回
    。
四、據上論結，應依刑事訴訟法第四百十二條，裁定如主文。
中    華    民    國     八十九     年       七       月       五       日
                              臺灣高等法院高雄分院刑事第九庭
                                  審判長法官  張明松
                                        法官  江泰章
                                        法官  任森銓
右正本證明與原本無異。
不得再抗告。
                                      書記官  張文斌
中    華    民    國     八十九     年       七       月       七       日
                                                                        Ａ


司法院資訊處製作；財團法人民間司法改革基金會備份。
